臺灣臺中地方法院民事裁定
                                       111年度亡字第15號
聲  請  人  賴志德  


關  係  人  柳阿屘  
            賴靜怡  

上列聲請人聲請宣告失蹤人死亡宣告事件，本院裁定如下：
    主  文
一、宣告賴雨材（男、民國00年00月0日生、身分證統一編號：Z
    000000000號、失蹤前最後設籍址：住○○市○○區○○○○街000號
    ）於民國105年4月5日下午12時死亡。
二、程序費用由賴雨材遺產負擔。
    理  由
一、聲請意旨略以：聲請人為失蹤人賴雨材（男、民國00年00月
    0日生、身分證統一編號：Z000000000號、失蹤前最後設籍
    址：住○○市○○區○○○○街000號）之子，失蹤人自102年8月24
    日離家出走，自此音訊全無，迄今生死不明已逾9年，前經
    本院於110年6月11日以110年度亡字第45號准為死亡宣告之
    公示催告在案。現申報期間屆滿，未據失蹤人陳報其生存，
    或知失蹤人生死者，陳報其所知，爰依法聲請宣告失蹤人死
    亡等語。
二、按「失蹤人失蹤滿七年後，法院得因利害關係人或檢察官之
    聲請，為死亡之宣告。失蹤人為八十歲以上者，得於失蹤滿
    三年後，為死亡之宣告。失蹤人為遭遇特別災難者，得於特
    別災難終了滿一年後，為死亡之宣告」、「受死亡宣告者，
    以判決內所確定死亡之時，推定其為死亡。前項死亡之時，
    應為前條各項所定期間最後日終止之時。但有反證者，不在
    此限。」民法第8 條、第9 條分別定有明文。次按受死亡宣
    告者，以判決內所確定死亡之時，推定其為死亡；前項死亡
    之時，應為前條各項所定期間最後日終止之時，但有反證者
    ，不在此限，民法第9 條亦有明文。核諸死亡宣告之立法意
    旨謂「謹按失蹤云者，離去其住所或居所，經過一定年限，
    生死不分明之謂也。死亡宣告者，謂由法院以裁判宣告，看
    做為死亡也。凡人財產上及親屬上之關係，於生死相關者甚
    大，故人之生死既不分明，則某人財產上及親屬上之關係，
    亦瀕於不確定之情形，非第有害利害關係人之利益，並害及
    公益，故對於生死不分明之人，經過一定期間，法院得因利
    害關係人之聲請，為死亡之宣告」。
三、經查：聲請人主張之事實，業據提出戶籍謄本、失蹤人口案
    件登記表等件為證，且經本院依職權調取入出國日證明書、
    在監在押查詢表、健保就醫紀錄、臺中市政府警察局失蹤人
    口系統資料報表、臺中市生命禮儀管理處110年6月23日中市
    生崇字第1100004528號函等資料查核屬實，堪信失蹤人已於
    入出國日期證明書所示之離境日即98年4月5日即失蹤，計算
    至105年4月5日止，已滿7年，前經本院於110年6月11日准為
    公示催告，現公示催告之申報期間屆滿，未據失蹤人陳報其
    生存，或知失蹤人生死者陳報其所知，揆諸前揭規定，自應
    推定該失蹤人於是日下午12時為死亡之時。從而，聲請人據
    以聲請本件失蹤人死亡宣告，應予准許。
四、爰依家事事件法第154條第3項，裁定如主文。
中　　華　　民　　國　　111 　年　　3 　　月　　29　　日
                  家事法庭  　法　官  陳斐琪
以上正本係照原本作成。
如對本裁定抗告，須於裁定送達後10日內向本院提出抗告狀（須
附繕本），並繳納抗告費新台幣1,000元。
中　　華　　民　　國　　111 　年　　3 　　月　　29　　日
                              書記官  張捷菡